【裁判字號】    99,交聲,3575
【裁判日期】    991001
【裁判案由】    聲明異議
【裁判全文】
臺灣臺中地方法院交通事件裁定        99年度交聲字第3575號
原處分機關  交通部公路總局臺中區監理所豐原監理站
異  議  人
即受處分人  甲○○
上列異議人即受處分人因違反道路交通管理處罰條例案件，對於
交通部公路總局臺中區監理所豐原監理站民國99年9月15日所為
之處分（原處分案號：豐監稽違字第裁63-GF0000000號）聲明異
議，本院裁定如下：
    主  文
異議駁回。
   理  由
一、原處分意旨略以：異議人即受處分人甲○○（下稱異議人）
    駕駛車牌號碼131-ZJ號營業小客車，於民國99年7月17日16
    時30分許，行經臺中市○○路與市○○○路口處，因有未領
    有執業登記證之違規，經臺中市警察局第六分局市政派出所
    （下稱原舉發機關）警員以中市警交字第GF0000000號違反
    道路交通管理事件通知單舉發。茲因異議人提出申訴，原處
    分機關發函請原舉發機關調查結果，認異議人駕駛前開營業
    小客車，於98年7月18日22時8分許，行經臺中市○○路34號
    前，因有「未申領執業登記證營業中」之違規，經臺中市警
    察局第一分局交通分隊警員以中市警交字第GE0000000號違
    反道路交通管理事件通知單舉發在案，異議人業於98年8月3
    日繳納罰鍰新臺幣（下同）1,500元結案，然其遲不依規定
    辦理執業登記，之後復於上述時、地駕駛前開營業小客車亦
    因未領有執業登記之違規為警舉發，原處分機關遂依道路交
    通管理處罰條例第36條第2項、第67條第3項規定，於99年9
    月15日以豐監稽違字第裁63-GF0000000號裁決書裁處異議人
    吊銷駕駛執照，並一年內禁考等語。
二、本件聲明異議意旨略以：異議人係單親家庭，且有一個小孩
    要扶養，以粗工及開小貨車為生，倘無駕駛執照，將工作不
    保，爰此聲明異議云云。
三、按計程車駕駛人，未向警察機關辦理執業登記，領取執業登
    記證，即行執業者，處1,500元以上3,600元以下罰鍰；計程
    車駕駛人，不依規定辦理執業登記，經依前項處罰仍不辦理
    者，吊銷其駕駛執照，道路交通管理處罰條例第36條第1項
    、第2項分別定有明。復按汽車駕駛人，曾依本條例其他各
    條規定吊銷駕駛執照者，1年內不得考領駕駛執照，同條例
    第67條第3項亦有明文。
四、經查：
（一）異議人駕駛車牌號碼131-ZJ號營業小客車，於98年7月18
      日22時8分許，行經臺中市○○路34號前，因有「未申領
      執業登記證營業中」之違規，經臺中市警察局第一分局交
      通分隊警員以中市警交字第GE0000000號違反道路交通管
      理事件通知單舉發在案，異議人業於98年8月3日繳納罰鍰
      1,500元結案，然其遲不依規定辦理執業登記，之後復駕
      駛前開營業小客車，於99年7月17日16時30分許，行經臺
      中市○○路與市○○○路口處，因有未領有執業登記證之
      違規，經原舉發機關警員以中市警交字第GF0000000號違
      反道路交通管理事件通知單舉發，原處分機關遂依道路交
      通管理處罰條例第36條第2項、第67條第3項規定，於99年
      9月15日以豐監稽違字第裁63-GF0000000號裁決書裁處異
      議人吊銷駕駛執照，並一年內禁考等情，有臺中市警察局
      中市警交字第GE0000000號、第GF0000000號舉發違反道路
      交通管理事件通知單、上開裁決書等影本各1件及違規查
      詢報表1份在卷可稽，並為異議人所不爭執，是本件異議
      人駕駛前開營業小客車，未向警察機關辦理執業登記，領
      取執業登記證，即行執業，經處以罰鍰後，仍不辦理之違
      規事實，堪以認定。
（二）異議人雖以前詞置辯，然受處分人既於98年7月18日因駕
      駛前開營業小客車，未向警察機關辦理執業登記，領取執
      業登記證，即行執業之違規事實，業經依違反道路交通管
      理處罰條例第36條第1項規定裁處罰鍰，卻仍遲不依規定
      辦理執業登記，復於前述時、地，再次違反規定而為警當
      場查獲，是以，原處分機關認定異議人有上開違規事實，
      而依首揭規定，裁處異議人吊銷駕駛執照，並一年內禁考
      ，於法並無不合。至異議人稱其倘無駕駛執照，將工作不
      保等語，固有可憫之處，惟原處分機關之裁罰，於法既無
      不合，則縱有異議人所稱前開情事，仍不足資為撤銷原處
      分之理由，附此敘明。
五、綜上所述，異議人確有上開違規行為，原處分機關依首揭規
    定裁處異議人吊銷駕駛執照，並一年內禁考，要屬適法，則
    本件異議為無理由，應予駁回。
據上論斷，依道路交通管理處罰條例第87條第2項，道路交通案
件處理辦法第19條，裁定如主文。
中    華    民    國    99    年    10    月    1     日
                  交通法庭    法  官  賴秀雯
以上正本證明與原本無異。
如不服本裁定，應於送達後五日內，向本院提出抗告狀。
                              書記官  江美琪
中    華    民    國    99    年    10    月    1     日

司法院資訊處製作；財團法人民間司法改革基金會備份。
